---
title: "Abrechnung Filmvorführung"
output: 
  html_document:
    css: Kinoklub_dark.css
---

```{r setup, include=FALSE}
library(tidyverse)
library(lubridate)
knitr::opts_chunk$set(echo = FALSE)
act_date <- Sys.time()|>as.Date()
act_date <- paste0(day(act_date),".", month(act_date),".", year(act_date))
```

Bericht wurde am `r act_date` erstellt.

```{r variablen, include=FALSE}
ii <- 9
```

```{r echo=FALSE}
df_mapping <- tibble(Datum = c_Date)|>
  mutate(user_Datum = paste0(day(Datum),".", month(Datum),".", year(Datum)),
         index = row_number())

c_Datum <- c_Date[ii]

c_verteilprodukt <- df_Abrechnung|>
  filter(Datum == c_Date[ii])|>
  select(Verteilprodukt)|>
  pull()

 c_linkDatum <- df_Abrechnung|>
  filter(Datum == c_Date[ii])|>
   select(`Link Datum`)|>
   pull()

c_suisa <- df_show|>
  filter(Datum == c_Date[ii])|>
  select(`Suisa Nummer`)|>
  pull()


```

## Übersicht

```{r echo=FALSE}
df_temp <- df_show|>
  filter(Datum == c_Datum & `Suisa Nummer` == c_suisa)|>
  mutate(Anfang = paste0(lubridate::hour(Anfang),":", lubridate::minute(Anfang)|>as.character()|>formatC(format = "0", width = 2)|>str_replace(SPC,"0")),
         Datum = paste0(day(Datum),".",month(Datum),".",year(Datum))
         )|>
  select(-Saal)
```

```{r echo=FALSE}
df_temp|>
  knitr::kable(digits = 2)

```

```{r echo=FALSE}
df_temp <- df_keine_Rechnnung|>
  filter(Datum == c_Date[ii])

if(nrow(df_temp) > 0) {
  writeLines("Achtung es gibt noch keine Verleiherabrechnung für diesen Film. Deshalb fehlen die Reklame- und Portokosten.\nDer Gewinn kann sich deshalb noch ändern.")
}

```

\
\
\

## Filmvorführung

### Kino Umsatz

```{r echo=FALSE}
df_temp <- df_Eintritt|>
  filter(Datum == c_Datum & `Suisa Nummer` == c_suisa)|>
  select(Platzkategorie, Verkaufspreis, Anzahl, Umsatz)|>
  rename(`Umsatz [sFR]` = `Umsatz`)

df_temp|>
  knitr::kable()
```

```{r echo=FALSE}
Umsatz <- df_temp|>
  reframe(`Summe Umsatz [CHF]` = sum(`Umsatz [sFR]`, na.rm = T))

Umsatz|>
  knitr::kable()

```

### Kino Besucherzahlen

```{r echo=FALSE}
df_temp <- df_Eintritt|>
  filter(Datum == c_Datum & `Suisa Nummer` == c_suisa)|>
  group_by(Zahlend)|>
  reframe(Anzahl = sum(Anzahl, na.rm = T))|>
  mutate(Zahlend = if_else(Zahlend, "Zahlend", "Gratis"))

```

```{r echo=FALSE}
df_temp|>
  knitr::kable()
```

```{r echo=FALSE}
df_temp|>
  reframe(Summe = sum(Anzahl, na.rm = T))|>
  knitr::kable()

```

### Filmabgaben

Für jeden gezeigten Film sind verschiedenen Abgaben und Gebühren zu entrichten. Es müssen verschieden Scenarien unterschieden werden. 

```{r echo=FALSE}
df_temp <- df_keine_Rechnnung|>
  filter(Datum == c_Date[ii])

if(nrow(df_temp) > 0) {
  writeLines("Achtung es gibt noch keine Verleiherabrechnung für diesen Film.")
}else{
  df_temp <-df_Abrechnung |>
    filter(Datum %in% c(c_Date[ii]))
  
  if(!is.na(df_temp$`Link Datum`)){
    paste("Dieser Film wird zusammen mit diesem Datum", 
        paste0(lubridate::day(df_temp$`Link Datum`),".",lubridate::month(df_temp$`Link Datum`),".",lubridate::year(df_temp$`Link Datum`)), 
        "abgerechnet.")|>
    writeLines()  
  }
}
```


```{r echo=FALSE}
df_temp <- df_Abrechnung|>
  filter(Datum == c_Datum & `Suisa Nummer` == c_suisa)|>
  mutate(`Total Abgaben [CHF]` = sum(`SUISA-Vorabzug [CHF]`,`Verleiherabzug [CHF]`,na.rm = T))

Filmvorführungen <- df_temp$`Gewinn/Verlust Tickets [CHF]`
```

#### Abgaben

```{r}
# Define your text only if the condition is TRUE
if (is.na(df_temp$`Abzug fix [CHF]`)) {
  abgaben_text <- paste0(
    "Der Suisa-Vorabzug ist **",df_temp$`SUISA-Vorabzug [%]`,"%** des Umsatz.", 
    "\\ Für diesen Film wurden mit dem Verleiher **", df_temp$`Abzug [%]`, "%** des Ticket-Umsatz ausgehandelt, ",
    "die durch den Verleiher verrechnet werden. ",
    "Die minimalen Abgabegarantie an den Verleiher ist **", df_temp$`Minimal Abzug [CHF]`, ".-**. ",
    "Der Abgabeprozentsatz und die mindest Garantie muss für jeden Film und Spielwoche mit dem jeweiligen Verleiher verhandelt werden.", 
    collapse = ""
  )
} else {
  abgaben_text <- paste0(
    "Für diesen Film wurde ein Fixer-Betrag von [CHF] ", df_temp$`Abzug fix [CHF]`, ".- (inklusive Mehrwertsteuer) mit dem Verleiher abgemacht.", 
    collapse = ""
    )
}
```

`r  abgaben_text`



```{r}
if(is.na(df_temp$`Verleiherrechnungsbetrag [CHF]`)){ # keine Verleiherrechnung vorhanden
  if(df_temp$`Kinoförderer gratis?`){
      df_temp1 <- tibble(Bezeichnung = c("Umsatz","Suisa-Vorabzug","Verleiherabzug", "MWST"),
                     Verteilprodukt = df_temp$Verteilprodukt,                        
                     `Betrag [CHF]` = c(
                       (df_temp$`Umsatz für Netto3 [CHF]`) ,
                       -(df_temp$`SUISA-Vorabzug [CHF]`) ,
                       -(df_temp$`Verleiherabzug [CHF]`) ,
                       -(df_temp$`MWST [CHF]`)
                       )
                     )
  }else{
      df_temp1 <- tibble(Bezeichnung = c("Umsatz (Kinofördere abgerechnet)","Suisa-Vorabzug","Verleiherabzug", "MWST"),
                     Verteilprodukt = df_temp$Verteilprodukt, 
                     `Betrag [CHF]` = c(
                       (df_temp$`Umsatz [CHF]` ),
                       -(df_temp$`SUISA-Vorabzug [CHF]`) ,
                       -(df_temp$`Verleiherabzug [CHF]` ),
                       -(df_temp$`MWST [CHF]` )
                       )
                     )
  }
}else{ # Verleiherrechnung vorhanden
  if(df_temp$`Kinoförderer gratis?`){
    df_temp1 <- tibble(Bezeichnung = c("Umsatz","Suisa-Vorabzug","Verleiherrechnung (inkl. MWST)"),
                       Verteilprodukt = df_temp$Verteilprodukt, 
                       `Betrag [CHF]` = c(
                         (df_temp$`Umsatz [CHF]`),
                         -(df_temp$`SUISA-Vorabzug [CHF]`) ,
                         -(df_temp$`Verleiherrechnungsbetrag [CHF]`)
                         )
                       )
  }else{
        df_temp1 <- tibble(Bezeichnung = c("Umsatz (Kinofördere abgerechnet)","Suisa-Vorabzug","Verleiherrechnung (inkl. MWST)"),
                       Verteilprodukt = df_temp$Verteilprodukt, 
                       `Betrag [CHF]` = c(
                         (df_temp$`Umsatz für Netto3 [CHF]`),
                         -(df_temp$`SUISA-Vorabzug [CHF]`) ,
                         -(df_temp$`Verleiherrechnungsbetrag [CHF]` )
                         )
                       )
  }
}

df_temp1 <- df_temp1|>
  mutate(`Verteilt [CHF]` = `Betrag [CHF]` * Verteilprodukt)
```


```{r}
df_temp1|>
  knitr::kable(digits = 2)

df_temp1|>
  reframe(`Summe [CHF]` = sum(`Verteilt [CHF]`))|>
    knitr::kable(digits = 2)
```

```{r}
df_temp|>
  select(`Gewinn/Verlust Tickets [CHF]`)|>
  knitr::kable()
```

\

## Event

### Einnahmen

Beiträge von Mitveranstalter, Sponsoring for diesen Event.

```{r}
Eventeinnahmen <- l_abrechnung[[ii]]$Eventeinnahmen|>
  select(Datum, Bezeichnung, Betrag)|>
  rename(`Betrag [CHF]` = Betrag)
```

```{r}
Eventeinnahmen|>
  mutate(Datum = paste0(day(Datum),".", month(Datum),".", year(Datum)))|>
  knitr::kable(digits = 2)
```

```{r}
Eventeinnahmen <- Eventeinnahmen|>
  reframe(`Summe [CHF]` = sum(`Betrag [CHF]`,na.rm = T)|>round5Rappen()|>round(2)
          )

Eventeinnahmen|>
  knitr::kable()

```

### Ausgaben

Alle Ausgaben die für diesen Event, z.B. Ausgaben für Spezialverkaufsartikel, Deko, Flyer, ...\

```{r}
Eventausgaben <- l_abrechnung[[ii]]$Eventausgaben|>
  select(Datum, Bezeichnung, Betrag)|>
  rename(`Betrag [CHF]` = Betrag)

Eventausgaben|>
  mutate(Datum = paste0(day(Datum),".", month(Datum),".", year(Datum)))|>
  knitr::kable(digits = 2)
```

```{r}
Eventausgaben <- Eventausgaben|>
  reframe(`Summe [CHF]` = sum(`Betrag [CHF]`,na.rm = T)|>round5Rappen()|>round(2)
          )

Eventausgaben|>
  knitr::kable()
```

### Differenz

```{r}
df_temp <- tibble(Bezeichnung = c("Einnahmen","Ausgaben"),
       `Betrag [CHF]` = c(Eventeinnahmen|>pull()|>round5Rappen(),
                          -Eventausgaben|>pull()|>round5Rappen()
                          )
       )

df_temp|>
  knitr::kable()
```

```{r}
Event <- df_temp|>
  reframe(`Betrag [CHF]` = sum(`Betrag [CHF]`, na.rm = T))

Event|>
  knitr::kable()
```

\

## Kiosk

### Einnahmen

#### Gewinn pro Artikel

```{r echo=FALSE}
df_temp <- df_Kiosk|>
  filter(Datum == c_Datum)|>
  select(-Datum)|>
  rename(`Kassiert [CHF]` = `Kassiert`,
         `Einkaufspreis [CHF]` =`Einkaufspreis`,
         `Verkaufspreis [CHF]`=`Verkaufspreis`)
```

```{r echo=FALSE}
df_temp1 <-  df_temp|>
  filter(!is.na(Lieferant))|>
  rename(`Gewinn [CHF]` = Gewinn)|>
  select(Verkaufsartikel, `Verkaufspreis [CHF]`, Anzahl, `Kassiert [CHF]`, `Einkaufspreis [CHF]`, Lieferant, `Gewinn [CHF]`)

df_temp1|>
  knitr::kable()
```

```{r}
df_temp1 <- df_temp1|>
  filter(!is.na(Lieferant))|>
  reframe(`Summe [CHF]` = sum(`Gewinn [CHF]`, na.rm = T)
          |>round5Rappen())

df_temp1|>
  knitr::kable()
```

#### Umsatz Spezialverkaufsartikel

Verkaufsartikel ohne Lieferant.

```{r echo=FALSE}
df_temp3 <- df_spez_preis_na

if(df_temp3|>nrow()){
  paste0(
      "Für die Filmvorführung ", df_temp3$Filmtitel, " am ", day(df_temp3$Datum),".",month(df_temp3$Datum),".", year(df_temp3$Datum),
      " wurde der Artikel ", df_temp3$Verkaufsartikel," nicht definiert.",
      "\nBitte korrigieren in der Datei:","\n.../Kinoklub/input/Spezialpreisekiosk.xlsx\n"
  )|>
    writeLines()
}
```

```{r echo=FALSE}
df_temp2 <- df_temp|>
  filter(is.na(Lieferant))|>
  rename(`Umsatz [CHF]` = Gewinn)

df_temp2|>
  select(Verkaufsartikel,`Verkaufspreis [CHF]`, Anzahl, `Kassiert [CHF]`)|>
  knitr::kable()
```

```{r}
df_temp2 <- df_temp|>
  filter(is.na(Lieferant))|>
  reframe(`Summe [CHF]` = sum(Gewinn, na.rm = T)|>round5Rappen())

df_temp2|>
  knitr::kable()
```

### Ausgaben

Die Ausgaben für Spezialartikel müssen mit den Eventausgaben verrechnet werden!\

```{r echo=FALSE}
if(df_temp2$`Summe [CHF]` > 0) {
  if(abs(Event$`Betrag [CHF]`) <= 0){
  writeLines("Achtung es gibt keine Eventausgaben obwohl Spezialverkaufsartikel verkauft wurden.
             \nBitte die Einkäufe unter Eventausgaben im File .../Kinoklub/input/Einnahmen und Ausgaben.xlsx nachtragen")
  }
}

```

```{r echo=FALSE}
if(df_temp3|>nrow()){
  paste0(
      "Für die Filmvorführung ", df_temp3$Filmtitel, " am ", day(df_temp3$Datum),".",month(df_temp3$Datum),".", year(df_temp3$Datum),
      " wurde der Artikel ", df_temp3$Verkaufsartikel," nicht definiert.",
      "\nBitte korrigieren in der Datei:","\n.../Kinoklub/input/Spezialpreisekiosk.xlsx\n"
  )|>
    writeLines()

  df_temp <- Einnahmen_und_Ausgaben$Ausgaben|>
  filter(Spieldatum == c_Datum, Kategorie == Einnahmen_und_Ausgaben$dropdown$`drop down`[1])
  
  if(nrow(df_temp) == 0) {
    writeLines("\n Es sind keine Eventausgaben vorhanden mit denen die Spezialverkaufsartikel bezahlt wurden!")
    }

}

```

### Differenz

Achtung!\
Die Kioskkasse wird auch für dir Barauszahlung von stornierten Tickets genutzt.

```{r echo=FALSE}
Manko <- df_manko_uerberschuss|>
  filter(Datum == c_Datum)|>
  select(-Datum)|>
  rename(`Summe [CHF]` = `Überschuss / Manko`)
```

```{r echo=FALSE}
df_temp <- bind_cols(tibble(Bezeichnung = c("Gewinn pro Artikel", "Umsatz", "Manko / Überschuss")), 
                     bind_rows(df_temp1, df_temp2,Manko)
                     )|>
  rename(`Betrag [CHF]` = `Summe [CHF]`)

df_temp|>
  knitr::kable()
```

```{r echo=FALSE}
Kiosk <- df_temp|>
  reframe(`Summe [CHF]` = sum(`Betrag [CHF]`, na.rm = T)|>round5Rappen())

Kiosk|>
  knitr::kable()
```

\

## Gewinn / Verlust

```{r}
df_temp <- tibble(
  Bezeichnung = c("Flimvorführung", "Event", "Kiosk"),
  `Betrag [CHF]` = c(Filmvorführungen,
                     Event|>pull(),
                     Kiosk|>pull()
  )
)

df_temp|>
  knitr::kable()
```

```{r}
df_temp|>
  reframe(`Gewinn / Verlust [CHF]`=sum(`Betrag [CHF]`, na.rm = T))|>
  knitr::kable()
```

\
\
\
\
