---
title: "Abrechnung Filmvorführung"
output: 
  html_document:
    css: Kinoklub_dark.css
---

```{r setup, include=FALSE}
library(tidyverse)
library(lubridate)
knitr::opts_chunk$set(echo = FALSE)
act_date <- Sys.time()|>as.Date()
act_date <- paste0(day(act_date),".", month(act_date),".", year(act_date))
```

Bericht wurde am `r act_date` erstellt.

```{r variablen, include=FALSE}
ii <- 12
```

```{r echo=FALSE}
df_mapping <- tibble(Datum = c_Date)|>
  mutate(user_Datum = paste0(day(Datum),".", month(Datum),".", year(Datum)),
         index = row_number())

c_Datum <- c_Date[ii]

c_verteilprodukt <- df_Abrechnung|>
  filter(Datum == c_Date[ii])|>
  select(Verteilprodukt)|>
  pull()

 c_linkDatum <- df_Abrechnung|>
  filter(Datum == c_Date[ii])|>
   select(`Link Datum`)|>
   pull()

c_suisa <- df_show|>
  filter(Datum == c_Date[ii])|>
  select(`Suisa Nummer`)|>
  pull()

c_verleiherabgaben <- df_verleiherabgaben|>
  filter(Datum == c_Datum & Suisa == c_suisa)|>
  select(`Abzug [%]`)|>
  pull()
```

## Übersicht 

```{r echo=FALSE}
df_temp <- df_show|>
  filter(Datum == c_Datum & `Suisa Nummer` == c_suisa)|>
  mutate(Anfang = paste0(lubridate::hour(Anfang),":", lubridate::minute(Anfang)|>as.character()|>formatC(format = "0", width = 2)|>str_replace(SPC,"0")),
         Datum = paste0(day(Datum),".",month(Datum),".",year(Datum))
         )|>
  select(-Saal)
```


```{r echo=FALSE}
df_temp|>
  knitr::kable(digits = 2)

```

```{r echo=FALSE}
df_temp <- df_keine_Rechnnung|>
  filter(Datum == c_Date[ii])

if(nrow(df_temp) > 0) {
  writeLines("Achtung es gibt noch keine Verleiherabrechnung für diesen Film. Deshalb fehlen die Reklame- und Portokosten.\nDer Gewinn kann sich deshalb noch ändern.")
}

```

\
\
\

## Filmvorführung
### Kino Umsatz

```{r echo=FALSE}
df_temp <- df_Eintritt|>
  filter(Datum == c_Datum & `Suisa Nummer` == c_suisa)|>
  select(Platzkategorie, Verkaufspreis, Anzahl, Umsatz)|>
  rename(`Film Umsatz [sFR]` = `Umsatz`)

df_temp|>
  knitr::kable()
```

```{r echo=FALSE}
df_temp|>
  reframe(`Film Umsatz [CHF]` = sum(`Film Umsatz [sFR]`, na.rm = T))|>
  knitr::kable()

```

### Kino Besucherzahlen

```{r echo=FALSE}
df_temp <- df_Eintritt|>
  filter(Datum == c_Datum & `Suisa Nummer` == c_suisa)|>
  group_by(Zahlend)|>
  reframe(Anzahl = sum(Anzahl, na.rm = T))|>
  mutate(Zahlend = if_else(Zahlend, "Zahlend", "Gratis"))

```


```{r echo=FALSE}
df_temp|>
  knitr::kable()
```

```{r echo=FALSE}
df_temp|>
  reframe(Summe = sum(Anzahl, na.rm = T))|>
  knitr::kable()

```


### Filmabgaben
#### Verleiherrechnung

```{r echo=FALSE}
df_temp <- df_keine_Rechnnung|>
  filter(Datum == c_Date[ii])

if(nrow(df_temp) > 0) {
  writeLines("Achtung es gibt noch keine Verleiherabrechnung für diesen Film.")
}else{
  df_temp <-df_Abrechnung |>
    filter(Datum %in% c(c_Date[ii]))
  
  if(!is.na(df_temp$`Link Datum`)){
    paste("Dieser Film wird zusammen mit diesem Datum", 
        paste0(lubridate::day(df_temp$`Link Datum`),".",lubridate::month(df_temp$`Link Datum`),".",lubridate::year(df_temp$`Link Datum`)), 
        "abgerechnet.")|>
    writeLines()  
  }
}
```


```{r}
c_Verleiher_garantie <- df_verleiherabgaben|>
  filter(Datum == c_Datum )|>
  select(`Minimal Abzug`)|>
  pull()
```


#### Prozentualle Abgaben
Für diesen Film muss an den Verleiher **`r c_verleiherabgaben`%** des Ticket-Umsatz gezahlt werden. Die minimale Abgaben an den Verleiher ist **`r c_Verleiher_garantie`.- [CHF].**
Der Abgabeprozentsatz ist für jeden Film und Spielwoche mit dem jeweiligen Verleiher verhandelt.
```{r echo=FALSE}
df_temp <- df_Abrechnung|>
  filter(Datum == c_Datum & `Suisa Nummer` == c_suisa)|>
  mutate(`Total Abgaben [CHF]` = sum(`SUISA-Vorabzug [CHF]`,`Verleiherabzug [CHF]`,na.rm = T))|>
  select(`SUISA-Vorabzug [CHF]`, `Verleiherabzug [CHF]`, `Total Abgaben [CHF]`)
```

```{r}
df_temp|>
  knitr::kable(digits = 2)

```



#### Reklamematerial und Porto

```{r echo=FALSE}
df_temp <- df_keine_Rechnnung|>
  filter(Datum == c_Date[ii])

if(nrow(df_temp) > 0) {
  writeLines("Achtung es gibt noch keine Verleiherabrechnung für diesen Film. Deshalb fehlen die Reklame- und Portokosten.")
  }
```

```{r echo=FALSE}

df_Abrechnung|>
  filter(Datum %in% c(c_Datum))|>
  select(`Sonstige Kosten [CHF]`)|>
  mutate(`Reklamematerial und Porto [CHF]` = `Sonstige Kosten [CHF]` * c_verteilprodukt,
         `Sonstige Kosten [CHF]` = NULL)|>
  filter(!is.na(`Reklamematerial und Porto [CHF]`))|>
  knitr::kable(digits = 2)
```

#### MWST auf Verleiherrechnung
```{r}
df_Abrechnung|>
  filter(Datum == c_Date[ii])|>
  select(`MWST [CHF]`)|>
  knitr::kable(digits = 2)
```



### Differenz
```{r}
Filmvorführungen <- df_Abrechnung|>
  distinct(Datum,.keep_all = T)|>
  filter(Datum == c_Date[ii])|>
  select(`Gewinn/Verlust Tickets [CHF]`)
```


```{r}
Filmvorführungen|>
  knitr::kable(digits = 2)
```

\

## Event
### Einnahmen

Beiträge von Mitveranstalter, Sponsoring for diesen Event.
```{r}
Eventeinnahmen <- l_abrechnung[[ii]]$Eventeinnahmen|>
  select(Datum, Bezeichnung, Betrag)|>
  rename(`Betrag [CHF]` = Betrag)
```


```{r}
Eventeinnahmen|>
  knitr::kable(digits = 2)
```

```{r}
Eventeinnahmen <- Eventeinnahmen|>
  reframe(`Summe [CHF]` = sum(`Betrag [CHF]`,na.rm = T)|>round5Rappen()|>round(2)
          )

Eventeinnahmen|>
  knitr::kable()

```


### Ausgaben
Alle Ausgaben die für diesen Event, z.B. Ausgaben für Spezialverkaufsartikel, Deko, Flyer, ...  \

```{r}
Eventausgaben <- l_abrechnung[[ii]]$Eventausgaben|>
  select(Datum, Bezeichnung, Betrag)|>
  rename(`Betrag [CHF]` = Betrag)

Eventausgaben|>
  knitr::kable(digits = 2)
```


```{r}
Eventausgaben <- Eventausgaben|>
  reframe(`Summe [CHF]` = sum(`Betrag [CHF]`,na.rm = T)|>round5Rappen()|>round(2)
          )

Eventausgaben|>
  knitr::kable()
```

### Differenz
```{r}
df_temp <- tibble(Bezeichnung = c("Einnahmen","Ausgaben"),
       `Betrag [CHF]` = c(Eventeinnahmen|>pull()|>round5Rappen(),
                          -Eventausgaben|>pull()|>round5Rappen()
                          )
       )

df_temp|>
  knitr::kable()
```


```{r}
Event <- df_temp|>
  reframe(`Betrag [CHF]` = sum(`Betrag [CHF]`, na.rm = T))

Event|>
  knitr::kable()
```

\

## Kiosk
### Einnahmen
#### Gewinn pro Artikel

```{r echo=FALSE}
df_temp <- df_Kiosk|>
  filter(Datum == c_Datum)|>
  select(-Datum)|>
  rename(`Kassiert [CHF]` = `Kassiert`,
         `Einkaufspreis [CHF]` =`Einkaufspreis`,
         `Verkaufspreis [CHF]`=`Verkaufspreis`)
```

```{r echo=FALSE}
df_temp1 <-  df_temp|>
  filter(!is.na(Lieferant))|>
  rename(`Gewinn [CHF]` = Gewinn)|>
  select(Verkaufsartikel, `Verkaufspreis [CHF]`, Anzahl, `Kassiert [CHF]`, `Einkaufspreis [CHF]`, Lieferant, `Gewinn [CHF]`)

df_temp1|>
  knitr::kable()
```

```{r}
df_temp1 <- df_temp1|>
  filter(!is.na(Lieferant))|>
  reframe(`Summe [CHF]` = sum(`Gewinn [CHF]`, na.rm = T)
          |>round5Rappen())

df_temp1|>
  knitr::kable()
```


#### Umsatz Spezialverkaufsartikel

Verkaufsartikel ohne Lieferant.


```{r echo=FALSE}
df_temp3 <- df_Kiosk|>
  filter(Datum == c_Datum, 
         is.na(Artikel)
         )

if(df_temp3|>nrow()){
  paste0(
      "Für die Filmvorführung ", df_temp3$Filmtitel, " am ", day(df_temp3$Datum),".",month(df_temp3$Datum),".", year(df_temp3$Datum),
      " wurde der Artikel ", df_temp3$Verkaufsartikel," nicht definiert.",
      "\nBitte korrigieren in der Datei:","\n.../Kinoklub/input/Spezialpreisekiosk.xlsx\n"
  )|>
    writeLines()
}
```



```{r echo=FALSE}
df_temp2 <- df_temp|>
  filter(is.na(Lieferant))|>
  rename(`Umsatz [CHF]` = Gewinn)

df_temp2|>
  select(Verkaufsartikel,`Verkaufspreis [CHF]`, Anzahl, `Kassiert [CHF]`)|>
  knitr::kable()
```


```{r}
df_temp2 <- df_temp|>
  filter(is.na(Lieferant))|>
  reframe(`Summe [CHF]` = sum(Gewinn, na.rm = T)|>round5Rappen())

df_temp2|>
  knitr::kable()
```

### Ausgaben 
Die Ausgaben für Spezialartikel müssen mit den Eventausgaben verrechnet werden!\

```{r echo=FALSE}
if(df_temp2$`Summe [CHF]` > 0) {
  if(abs(Event$`Betrag [CHF]`) <= 0){
  writeLines("Achtung es gibt keine Eventausgaben obwohl Spezialverkaufsartikel verkauft wurden.
             \nBitte die Einkäufe unter Eventausgaben im File .../Kinoklub/input/Einnahmen und Ausgaben.xlsx nachtragen")
  }
}

```


```{r echo=FALSE}
if(df_temp3|>nrow()){
  paste0(
      "Für die Filmvorführung ", df_temp3$Filmtitel, " am ", day(df_temp3$Datum),".",month(df_temp3$Datum),".", year(df_temp3$Datum),
      " wurde der Artikel ", df_temp3$Verkaufsartikel," nicht definiert.",
      "\nBitte korrigieren in der Datei:","\n.../Kinoklub/input/Spezialpreisekiosk.xlsx\n"
  )|>
    writeLines()

  df_temp <- Einnahmen_und_Ausgaben$Ausgaben|>
  filter(Spieldatum == c_Datum, Kategorie == Einnahmen_und_Ausgaben$dropdown$`drop down`[1])
  
  if(nrow(df_temp) == 0) {
    writeLines("\n Es sind keine Eventausgaben vorhanden mit denen die Spezialverkaufsartikel bezahlt wurden!")
    }

}

```


### Differenz
Achtung!\
Die Kioskkasse wird auch für dir Barauszahlung von stornierten Tickets genutzt. 
```{r echo=FALSE}
Manko <- df_manko_uerberschuss|>
  filter(Datum == c_Datum)|>
  select(-Datum)|>
  rename(`Summe [CHF]` = `Überschuss / Manko`)
```


```{r echo=FALSE}
df_temp <- bind_cols(tibble(Bezeichnung = c("Gewinn pro Artikel", "Umsatz", "Manko / Überschuss")), 
                     bind_rows(df_temp1, df_temp2,Manko)
                     )|>
  rename(`Betrag [CHF]` = `Summe [CHF]`)

df_temp|>
  knitr::kable()
```


```{r echo=FALSE}
Kiosk <- df_temp|>
  reframe(`Summe [CHF]` = sum(`Betrag [CHF]`, na.rm = T)|>round5Rappen())

Kiosk|>
  knitr::kable()
```

\

## Gewinn / Verlust
```{r}
df_temp <- tibble(
  Bezeichnung = c("Flimvorführung", "Event", "Kiosk"),
  `Betrag [CHF]` = c(Filmvorführungen|>pull(),
                     Event|>pull(),
                     Kiosk|>pull()
  )
)

df_temp|>
  knitr::kable()
```

```{r}
df_temp|>
  reframe(`Gewinn / Verlust [CHF]`=sum(`Betrag [CHF]`, na.rm = T))|>
  knitr::kable()
```

\
\
\
\
