---
title: "Statistik Kinoklub"
output:
  html_document:
    css: Kinoklub_dark.css
---

```{r setup, include=FALSE}
knitr::opts_chunk$set(echo = FALSE)
library(tidyverse)
act_date <- Sys.time()|>as.Date()
act_date <- paste0(lubridate::day(act_date),".", lubridate::month(act_date),".", lubridate::year(act_date))
```

Bericht wurde am `r act_date` erstellt.

## Gewinn/Verlust aus Filmvorführung

### Gewinn/Verlust aus Filmvorführung


```{r}
df_temp <- df_Abrechnung |>
  arrange(desc(Datum)) |>
  mutate(Datum_display = paste0(lubridate::day(Datum),".", lubridate::month(Datum),".", lubridate::year(Datum)),
         Anfang = paste0(lubridate::hour(Anfang), ":", 
                         lubridate::minute(Anfang) |> as.character() |> formatC(width = 2, flag = "0")|>str_replace(SPC%R%"0", "00")
                         )
  ) |>
  select(Datum, Datum_display, Anfang, `Suisa Nummer`, Filmtitel, `Gewinn/Verlust Filmvorführungen [CHF]`)
```


```{r}
# Create the datatable with a hidden Datum column and sort by it
DT::datatable(df_temp, 
          options = list(
            columnDefs = list(
              # list(targets = 3,visible = F),
              list(targets = 1, visible = FALSE),  # Hide the 'Datum' column
              list(targets = 2, orderData = 0)    # Use the 'Datum' column for sorting 'Datum_display'
            )
          ),
          colnames = c(Datum = "Datum_display")
)
```


```{r}
df_temp|>
  reframe(`Gewinn/Verlust [CHF]` = sum(`Gewinn/Verlust Filmvorführungen [CHF]`))|>
  knitr::kable()
```

### Mean / Median
```{r}
n <- df_temp|>
  reframe(`Anzahl Vorführungen` = n())

n|>
    knitr::kable()
```


```{r}
mean_median <- df_temp|>
  reframe(`Durchschnittlicher Gewinn pro Vorführung [CHF]` = mean(`Gewinn/Verlust Filmvorführungen [CHF]`, na.rm = T)|>round5Rappen()|>round(2),
          `Median Gewinn pro Vorführung [CHF]` = median(`Gewinn/Verlust Filmvorführungen [CHF]`, na.rm = T)|>round5Rappen()|>round(2)
          )

mean_median|>
  knitr::kable()
```

```{r include=FALSE}
start_of_year <- paste0(Sys.time()|>as.Date()|>year(),"-01-01")|>as.Date()
end_of_year <- paste0(Sys.time()|>as.Date()|>year(),"-12-31")|>as.Date()

n_days_till_now <- (start_of_year - act_date|>dmy()) 
n_days_till_now <- n_days_till_now|>as.integer()|>abs()
n_days_till_now

n_days_per_year <- (365 - sommerpause) 
n_days_per_year

n <- n$`Anzahl Vorführungen`

shows_per_year <- floor((n/n_days_till_now)*n_days_per_year)
shows_per_year
```

### Wochentaganalyse
```{r }
timeRange <- paste0(seq(0,23,1),":00","-", seq(1,24,1),":00")

m <- str_split(timeRange, "-")|>
  sapply(function(range){
    hm(df_temp$Anfang) >= hm(range[1]) & hm(df_temp$Anfang) < hm(range[2])
  })
colnames(m) <- timeRange
```

```{r}
df_temp <- m|>
  as_tibble()|>
  pivot_longer(cols = everything(), names_to = "Time Range")|>
  filter(`value` == TRUE)|>
  bind_cols(df_temp)|>
  select(-value)|>
  # mutate(Datum = Datum|>dmy())|>
  mutate(weekday = weekdays(Datum)|>factor(levels = c("Montag", "Dienstag", "Mittwoch", "Donnerstag", "Freitag", "Samstag", "Sonntag")))|>
  group_by(weekday, `Time Range`)|>
  reframe(d_gewinn = sum(`Gewinn/Verlust Filmvorführungen [CHF]`) / n(),
          d_gewinn = round5Rappen(d_gewinn)
          )|> 
  mutate(`Time Range` = factor(`Time Range`, levels = timeRange[length(timeRange):1])
         )
```

```{r fig.width=10}
df_temp|>
  mutate(`Time Range` = factor(`Time Range`, levels(`Time Range`)))|>
  ggplot(aes(weekday, `Time Range`))+
  geom_point(size = 20, color = "grey30" )+
  geom_text(aes(label = d_gewinn), color = "darkorange2")+
  labs(title = "Durchschnittlicher Gewinn / Verlust",
       subtitle = "[CHF]")+
  my_template
```



### Prognose

```{r include=FALSE}

if(mean_median$`Durchschnittlicher Gewinn pro Vorführung [CHF]` > mean_median$`Median Gewinn pro Vorführung [CHF]`){ 
  Gewinn_pro_Vorführung <- mean_median$`Median Gewinn pro Vorführung [CHF]`
} else {
  Gewinn_pro_Vorführung <- mean_median$`Durchschnittlicher Gewinn pro Vorführung [CHF]`
}
gewinn <- Gewinn_pro_Vorführung * shows_per_year
gewinn <- r_signif(gewinn)

# Calculate the time difference to zero
time_diff <- difftime("1970-01-01", paste0(Sys.time()|>as.Date()|>year(),"-01-01")|>as.Date(), units = "days")
```


Bis jetzt gabe es `r n` Vorführungen in `r n_days_till_now` Tagen. \
Es wird von einer Sommerpause von `r sommerpause` Tage ausgegangen. In dieser Zeit gibt es  keinen Vorführungen. \
Es kann deshalb mit folgenden **Spieltagen** gerechnet werden: 365 Tage - `r sommerpause` Tage = `r n_days_per_year` Tage.  \
Das ergibt dann rund `r shows_per_year` Filmvorführungen pro Jahr. \ 
\
Es kann also von einem Gewinn von `r Gewinn_pro_Vorführung` [CHF] x `r shows_per_year` = **`r r_signif(gewinn)` [CHF]** ausgegangen werden.


```{r }
df_temp <- df_Abrechnung|>
  arrange(Datum)|>
  mutate(cumsum = cumsum(`Gewinn/Verlust Filmvorführungen [CHF]`))

s <- (Gewinn_pro_Vorführung * shows_per_year)/365
```


```{r fig.width=10}

df_temp|>
  ggplot(aes(Datum, cumsum))+
  # geom_hline(yintercept = Gewinn_pro_Vorführung * shows_per_year, linewidth = 2, color = "darkorange2")+
  geom_col(fill ="darkorange2")+
  geom_abline(slope = s, intercept = (time_diff * s)|>as.integer(), linewidth = 2, color = "lightblue")+
  geom_smooth(formula = 'y ~ x',method = "lm", fullrange = T, se = F)+
  scale_x_date(limits = c(start_of_year, end_of_year))+
  # scale_y_continuous(limits = c(0, s * 365))+
  labs(title = paste0("Prognose mit Sommerpause von ", sommerpause, " Tagen"),
       y = "Kumulierter Gewinn/Verlust [CHF]")+
  my_template
```


## Ticketverkauf

### Gewinn pro Vorführung
Der Erfolg berechnet sich aus dem Gewinn der Eintritte und des Kiosks. 

```{r}
df_temp <- df_Abrechnung|>
  # select(Datum, Anfang, `Suisa Nummer`, Filmtitel, Brutto, )|>
  # rename(`Umsatz [CHF]` = Brutto)|>
  arrange(desc(Datum))|>
  mutate(Datum_display = paste0(lubridate::day(Datum),".", lubridate::month(Datum),".", lubridate::year(Datum)),
         Anfang = paste0(lubridate::hour(Anfang), ":",
                         lubridate::minute(Anfang) |> as.character() |> formatC(width = 2, flag = "0")|>str_replace(SPC%R%"0", "00")
                         )
         # `Gewinn/Verlust [CHF]` = round(`Gewinn/Verlust [CHF]`, 2)
  )|>
  select(Datum, Datum_display,Anfang, `Suisa Nummer`, Filmtitel, `Umsatz [CHF]`, `Gewinn/Verlust Tickets [CHF]`)

```


```{r}
# Create the datatable with a hidden Datum column and sort by it
DT::datatable(df_temp, 
          options = list(
            columnDefs = list(
              # list(targets = 3,visible = F),
              list(targets = 1, visible = FALSE),  # Hide the 'Datum' column
              list(targets = 2, orderData = 0)    # Use the 'Datum' column for sorting 'Datum_display'
            )
          ),
          colnames = c(Datum = "Datum_display")
)
```


```{r}
df_temp|>
  reframe(`Gewinn/Verlust [CHF]` = sum(`Gewinn/Verlust Tickets [CHF]`))|>
  knitr::kable()
```


### Wochentaganalyse

```{r }
timeRange <- paste0(seq(0,23,1),":00","-", seq(1,24,1),":00")

m <- str_split(timeRange, "-")|>
  sapply(function(range){
    hm(df_temp$Anfang) >= hm(range[1]) & hm(df_temp$Anfang) < hm(range[2])
  })
colnames(m) <- timeRange
```



```{r}
df_temp <- m|>
  as_tibble()|>
  pivot_longer(cols = everything(), names_to = "Time Range")|>
  filter(`value` == TRUE)|>
  bind_cols(df_temp)|>
  select(-value)|>
  mutate(weekday = weekdays(Datum)|>
           factor(levels = c("Montag", "Dienstag", "Mittwoch", "Donnerstag", "Freitag", "Samstag", "Sonntag"))
           )|>
  group_by(weekday, `Time Range`)|>
  reframe(d_gewinn = sum(`Umsatz [CHF]`) / n(),
          d_gewinn = round5Rappen(d_gewinn)
          )|> 
  mutate(`Time Range` = factor(`Time Range`, levels = timeRange[length(timeRange):1])
         )
```


```{r fig.width=10}
df_temp|>
  mutate(`Time Range` = factor(`Time Range`, levels(`Time Range`)))|>
  ggplot(aes(weekday, `Time Range`))+
  geom_point(size = 20, color = "grey30" )+
  geom_text(aes(label = d_gewinn), color = "darkorange2")+
  labs(title = "Durchschnittlicher Gewinn / Verlust",
       subtitle = "[CHF]")+
  my_template
```

### Prognose
```{r fig.width=10}
df_temp <- df_Abrechnung|>
  select(Datum, Anfang, Filmtitel, `Umsatz [CHF]`, `Gewinn/Verlust Tickets [CHF]`)|>
  # rename(`Umsatz [CHF]` = Brutto)|>
  arrange(Datum)
df_temp <- df_temp|>
  arrange(Datum)|>
  mutate(cumsum = cumsum(`Gewinn/Verlust Tickets [CHF]`))

if(df_temp$`Gewinn/Verlust Tickets [CHF]`|>mean(na.rm = T) > df_temp$`Gewinn/Verlust Tickets [CHF]`|>median(na.rm = T)){
  gewinn <- df_temp$`Gewinn/Verlust Tickets [CHF]`|>median(na.rm = T)
}else{
  gewinn <- df_temp$`Gewinn/Verlust Tickets [CHF]`|>mean(na.rm = T)
}

s <- (gewinn * shows_per_year)/365

df_temp|>
  ggplot(aes(Datum, cumsum))+
  geom_col(fill ="darkorange2")+
  geom_abline(slope = s, intercept = (time_diff * s)|>as.integer(), linewidth = 2, color = "lightblue")+
  geom_smooth(formula = 'y ~ x',method = "lm", fullrange = T, se = F)+
  scale_x_date(limits = c(start_of_year, end_of_year))+
  # scale_y_continuous(limits = c(0, s * 365))+
  labs(title = paste0("Prognose mit Sommerpause von ", sommerpause, " Tagen"),
       y = "Kumulierter Gewinn/Verlust [CHF]")+
  my_template

```



### Eintritte
#### Anzahl

```{r echo=FALSE}

df_temp <- df_Eintritt|>  
  arrange(Datum)|> 
  select(Platzkategorie, Verkaufspreis, Anzahl, Zahlend)|>
  group_by(Zahlend)|>
  reframe(Anzahl = sum(Anzahl))|>
  mutate(Zahlend = if_else(Zahlend, "Zahlend", "Gratis"),
         `Anteil [%]` = round(Anzahl / (sum(Anzahl)/100),1))|>
  rename(Eintritt = Zahlend)|>
  arrange(desc(Anzahl))

df_temp|>
  DT::datatable(df_temp)

```

```{r echo=FALSE}
df_temp <- df_Eintritt|>  
  arrange(Datum)|> 
  group_by(Platzkategorie,Verkaufspreis, Zahlend)|>
  reframe(Anzahl = sum(Anzahl))|>
  mutate(`Anteil [%]` = round(Anzahl / (sum(Anzahl)/100),1))|>
  arrange(desc(Anzahl),desc(Verkaufspreis), Platzkategorie)
  
```


```{r echo=FALSE}
df_temp|>
  select(Platzkategorie, Verkaufspreis, `Anteil [%]`, Anzahl)|>
  DT::datatable()

```

```{r}
df_temp|>
  reframe(Summe = sum(Anzahl, na.rm = T))|>
  knitr::kable()
```




```{r fig.width=10}
df_temp <- df_Eintritt|>
  group_by(Platzkategorie,Verkaufspreis, Zahlend)|>
  reframe(Anzahl = sum(Anzahl))|>
  mutate(`Anteil [%]` = round(Anzahl / (sum(Anzahl)/100),1))|>
  group_by(Platzkategorie, Verkaufspreis, Zahlend)|>
  reframe(Anzahl = sum(Anzahl))|>
  arrange(desc(Zahlend),desc(Anzahl))

# Sortierung für Plot
c_sort <- df_temp|>
  distinct(Platzkategorie)|>
  pull()

c_sort <- c_sort[length(c_sort):1]

df_temp|> # arrange the plot
  mutate(Platzkategorie = factor(Platzkategorie, levels = c_sort),
         `Verkaufspreis [CHF]` = paste(Verkaufspreis,".-")
         )|>
  mutate(`Gäste` = if_else(Zahlend,"Zahlend", "Gratiseintritt"))|>
  ggplot(aes(Platzkategorie, Anzahl, fill = `Verkaufspreis [CHF]`))+
  geom_col()+
  coord_flip()+
  my_template+
  theme(legend.position = "inside")+
  theme(legend.position.inside = c(1, .4))

```


#### Umsatz

```{r}
df_temp <- df_Eintritt|>
  group_by(Platzkategorie, Verkaufspreis)|>
  filter(Zahlend != 0)|>
  rename(`Verkaufspreis [CHF]` = Verkaufspreis)|>
  reframe(Umsatz = sum(Umsatz))|>
  arrange(desc(Umsatz))

df_temp <- df_temp|>
  mutate(`Verkaufspreis [CHF]` = factor(paste(`Verkaufspreis [CHF]`,".-")),
         `Anteil [%]` = round(Umsatz/(sum(Umsatz)/100),1)
         )|>
  select(Platzkategorie, `Verkaufspreis [CHF]`, `Anteil [%]`, Umsatz)|>
  rename(`Umsatz [CHF]` = Umsatz)

df_temp|>
  DT::datatable(df_temp)

```

```{r}
df_Eintritt|>
  reframe(`Summe Umsatz [CHF]` = sum(Umsatz))|>
  knitr::kable()
```

```{r fig.width=10, fig.height=3}
df_temp <- df_Eintritt|>
  filter(Zahlend)|>
  group_by(Platzkategorie, Verkaufspreis)|>
  reframe(`Umsatz [CHF]` = sum(Umsatz))|>
  arrange(desc(`Umsatz [CHF]`))

# Sortierung für Plot
c_sort <- df_temp|>
  distinct(Platzkategorie)|>
  pull()

c_sort <- c_sort[length(c_sort):1]

df_temp|>
  mutate(Platzkategorie = factor(Platzkategorie, levels = c_sort),
         `Verkaufspreis [CHF]` = paste0(Verkaufspreis,".-"))|>
  ggplot(aes(x = Platzkategorie, `Umsatz [CHF]`, fill = `Verkaufspreis [CHF]`))+
  geom_col()+
  labs(x = "Platzkategorie")+
  coord_flip()+
  my_template+
  theme(legend.position = "inside")+
  theme(legend.position.inside = c(1, 0.7))

```


```{r}
df_temp <- df_Eintritt|>
  group_by(Platzkategorie, Verkaufspreis)|>
  rename(`Verkaufspreis [CHF]` = Verkaufspreis)|>
  filter(Zahlend)|>
  arrange(desc(`Verkaufspreis [CHF]`))|>
  mutate(`Verkaufspreis [CHF]` = factor(paste(`Verkaufspreis [CHF]`,".-"))
         )
```


##### Prognose
```{r fig.width=10}
df_temp <- df_Eintritt|>
  filter(Zahlend)|>
  group_by(Datum)|>
  reframe(`Film Umsatz [CHF]` = sum(Umsatz))|>
  arrange(Datum)|>
  mutate(cumsum = cumsum(`Film Umsatz [CHF]`))
```


```{r fig.width=10}

if(df_temp$`Film Umsatz [CHF]`|>mean() > df_temp$`Film Umsatz [CHF]`|>median(na.rm = T)){
  gewinn <- df_temp$`Film Umsatz [CHF]`|>median(na.rm = T)
}else{
  gewinn <- df_temp$`Film Umsatz [CHF]`|>mean(na.rm = T)
}

s <- (gewinn * shows_per_year)/365


df_temp|>
  ggplot(aes(Datum,cumsum))+
  geom_col(fill = "darkorange2")+
  geom_abline(slope = s, intercept = (time_diff * s)|>as.integer(), linewidth = 2, color = "lightblue")+
  geom_smooth(formula = 'y ~ x',method = "lm", fullrange = T, se =F)+
  scale_x_date(limits = c(start_of_year, end_of_year))+
  # scale_y_continuous(limits = c(0, s * 365))+
  labs(title = paste0("Prognose mit Sommerpause von ", sommerpause, " Tagen"),
       y = "Kumulierter Umsatz [CHF]")+
  my_template

```


### Filmabgaben
```{r echo=FALSE}
df_temp <- df_Abrechnung|>
  select(Datum, Anfang, Filmtitel, `Umsatz [CHF]`, `SUISA-Vorabzug [CHF]`,`Verleiherabzug [CHF]`, `MWST [CHF]`)|>
  arrange(desc(Datum))
```


```{r echo=FALSE}
df_temp <- df_Abrechnung|>
  arrange(desc(Datum))|>
  mutate(Datum_display = paste0(lubridate::day(Datum),".", lubridate::month(Datum),".", lubridate::year(Datum)),
         Anfang = paste0(lubridate::hour(Anfang),":", 
                         lubridate::minute(Anfang)|>as.character()|>formatC(format = "0", width = 2)|>str_replace(SPC,"0"))
         # `SUISA-Abzug [CHF]` = round(`SUISA-Vorabzug [CHF]`,2),
         # `Verleiher-Abzug [CHF]` = round(`Verleiherabzug [CHF]`,2)
         )|>
  select(Datum, Datum_display, Anfang, Filmtitel, `Umsatz [CHF]`, `SUISA-Vorabzug [CHF]`,`MWST [CHF]`,`Verleiherabzug [CHF]`)|>
  arrange(desc(Datum))
```


```{r echo=FALSE}
df_temp|>
  DT::datatable(
    df_temp,
    options = list(columnDefs = list(
      # list(targets = 3,visible = F),
      list(targets = 1, visible = FALSE), # Hide the 'Datum' column
      list(targets = 2, orderData = 0)    # Use the 'Datum' column for sorting 'Datum_display'
    )),
    colnames = c(Datum = "Datum_display")
  )
```


```{r echo=FALSE}
df_temp|>
  reframe(`Abgabe and die SUISA [CHF]` = sum(`SUISA-Vorabzug [CHF]`, na.rm = T),
          `Abgaben and den Verleiher [CHF]` = sum(`MWST [CHF]`, na.rm = T),
          `MWST [CHF]` = sum(`MWST [CHF]`,na.rm = T)
          )|>
  knitr::kable()

```

#### Prognose
```{r fig.width=10, message=FALSE, warning=FALSE}
df_temp <- df_temp|>
  arrange(Datum)|>
  mutate(cumsum = cumsum(`Verleiherabzug [CHF]`))

if(df_temp$`Verleiherabzug [CHF]`|>mean(na.rm = T) > df_temp$`Verleiherabzug [CHF]`|>median(na.rm = T)){
  gewinn <- df_temp$`Verleiherabzug [CHF]`|>mean(na.rm = T)
}else{
  gewinn <- df_temp$`Verleiherabzug [CHF]`|>median(na.rm = T)
}

s <- (gewinn * shows_per_year)/365

df_temp|>
  ggplot(aes(Datum, cumsum))+
  geom_col(fill = "darkorange2")+
  geom_abline(slope = s, intercept = (time_diff * s)|>as.integer(), linewidth = 2, color = "lightblue")+
  geom_smooth(formula = 'y ~ x',method = "lm", fullrange = T, se = F)+
  scale_x_date(limits = c(start_of_year, end_of_year))+
  scale_y_continuous(limits = c(0, s * 365))+
  labs(title = paste0("Prognose mit Sommerpause von ", sommerpause, " Tagen"),
       y = "Kumulierte Verleiherabgaben [CHF]")+
  my_template

```


## Kiosk-Gewinn pro Vorführung 

### Kiosk-Gewinn pro Vorführung 
```{r echo=FALSE}
df_temp <- df_Abrechnung_kiosk|>
  arrange(desc(Datum))|> 
  rename(`Umsatz [CHF]` = `Kassiert [CHF]`,
         `Kiosk Gewinn [CHF]` = `Gewinn [CHF]`)|>
  mutate(Datum_display = paste0(lubridate::day(Datum),".", lubridate::month(Datum),".", lubridate::year(Datum)))|>
  mutate(Anfang = paste0(lubridate::hour(Anfang),":", 
                         lubridate::minute(Anfang)|>as.character()|>formatC(format = "0", width = 2)|>
                           str_replace(SPC,"0"))
         )|>
  select(Datum, Datum_display, Anfang,`Suisa Nummer`, Filmtitel, `Umsatz [CHF]`, `Kiosk Gewinn [CHF]`)

df_temp <- df_temp|>
  mutate(`Kiosk Gewinn [CHF]` = round5Rappen(`Kiosk Gewinn [CHF]`))

```


```{r echo=FALSE}
df_temp|>
    DT::datatable(
    df_temp,
    options = list(columnDefs = list(
      # list(targets = 3,visible = F),
      list(targets = 1, visible = FALSE), # Hide the 'Datum' column
      list(targets = 2, orderData = 0)    # Use the 'Datum' column for sorting 'Datum_display'
    )),
    colnames = c(Datum = "Datum_display")
  )
```

```{r echo=FALSE}
df_temp|>
  reframe(`Umsatz [CHF]` = sum(`Umsatz [CHF]`),
          `Kiosk Gewinn [CHF]` = sum(`Kiosk Gewinn [CHF]`)
          )|>
  knitr::kable()

```


### Wochentaganalyse
```{r }
timeRange <- paste0(seq(0,23,1),":00","-", seq(1,24,1),":00")

x <- str_split(timeRange, "-")[[1]]

m <- str_split(timeRange, "-")|>
  sapply(function(x){
    hm(df_temp$Anfang) >= hm(x[1]) & hm(df_temp$Anfang) < hm(x[2])
  })
colnames(m) <- timeRange
```

```{r}
df_temp <- m|>
  as_tibble()|>
  pivot_longer(cols = everything(), names_to = "Time Range")|>
  filter(`value` == TRUE)|>
  bind_cols(df_temp)|>
  select(-value)|>
  mutate(weekday = weekdays(Datum)|>factor(levels = c("Montag", "Dienstag", "Mittwoch", "Donnerstag", "Freitag", "Samstag", "Sonntag")))|>
  group_by(weekday, `Time Range`)|>
  reframe(d_gewinn = sum(`Kiosk Gewinn [CHF]`) / n(),
          d_gewinn = round5Rappen(d_gewinn)
          )|> 
  mutate(`Time Range` = factor(`Time Range`, levels = timeRange[length(timeRange):1])
         )
```

```{r fig.width=10}
df_temp|>
  mutate(`Time Range` = factor(`Time Range`, levels(`Time Range`)))|>
  ggplot(aes(weekday, `Time Range`))+
  geom_point(size = 20, color = "grey30" )+
  geom_text(aes(label = d_gewinn), color = "darkorange2")+
  labs(title = "Durchschnittlicher Gewinn / Verlust",
       subtitle = "[CHF]")+
  my_template
```


### Prognose
```{r fig.width=10}
df_temp <- df_Abrechnung_kiosk|>
  arrange(Datum)|>
  mutate(cumsum = cumsum(`Gewinn [CHF]`))

if(df_temp$`Gewinn [CHF]`|>mean() > df_temp$`Gewinn [CHF]`|>median()){
  gewinn <- df_temp$`Gewinn [CHF]`|>median()
}else{
  gewinn <- df_temp$`Gewinn [CHF]`|>mean()
}

s <- (gewinn * shows_per_year)/365

df_temp|>
  ggplot(aes(Datum, cumsum))+
  geom_col(fill = "darkorange2")+
  geom_abline(slope = s, intercept = (time_diff * s)|>as.integer(), linewidth = 2, color = "lightblue")+
  geom_smooth(formula = 'y ~ x',method = "lm", fullrange = T, se = F)+
  scale_x_date(limits = c(start_of_year, end_of_year))+
  # scale_y_continuous(limits = c(0, s * 365))+
  labs(title = paste0("Prognose mit Sommerpause von ", sommerpause, " Tagen"),
       y = "Kumulierter Gewinn [CHF]")+
  my_template

```


## Kiosk 

### Verkaufsartikel 
```{r }
df_temp <- df_Kiosk|>
  group_by(Verkaufsartikel)|>
  reframe(Anzahl = sum(Anzahl), 
          `Umsatz [CHF]` = sum(Kassiert),
          `Gewinn [CHF]` = sum(Gewinn)|>round(2)
          )|>
  arrange(desc(Anzahl))

```


```{r }
df_temp|>
  DT::datatable()
```


```{r}
df_temp <- df_Kiosk|>
  group_by(Verkaufsartikel)|>
  reframe(Anzahl = sum(Anzahl), 
          `Umsatz [CHF]` = sum(Kassiert),
          `Gewinn [CHF]` = sum(Gewinn)
          )|>
  arrange((Anzahl))
```



```{r fig.height=8, fig.width=10}
df_temp|>
  mutate(Verkaufsartikel = factor(Verkaufsartikel, levels = Verkaufsartikel))|>
  ggplot(aes(Verkaufsartikel,Anzahl))+
  geom_col(show.legend = F, fill = "cyan4")+
  coord_flip()+
  theme_bw()+
  theme(
  panel.background = element_rect(fill = "#322f3b",
                                colour = "#322f3b",
                                linewidth = 0.5, linetype = "solid"),
  plot.background = element_rect(fill = "#322f3b"),
  axis.title = element_text(colour = "#f4cccc", size  = 20),
  axis.text= element_text(colour = "#f4cccc")
  )
```


### Ladenhüter (keine Verkäufe)
```{r }

df_temp <- df_Einkaufspreise|>
  distinct(`Artikelname Kassensystem`)|>
  left_join(df_Kiosk|>
            group_by(Verkaufsartikel)|>
              reframe(Anzahl = sum(Anzahl)),
            by = c("Artikelname Kassensystem"="Verkaufsartikel")
            )
  
df_temp|>
  filter(is.na(Anzahl))|>
  select(-Anzahl)|>
  DT::datatable()

```

### Kiosk Umsatz pro Gast
```{r }
df_temp <- df_show |>
  left_join(
    df_Eintritt |>
      group_by(Datum) |>
      reframe(`Besucher` = sum(Anzahl))|>
      left_join(df_Kiosk |>
                  group_by(Datum) |>
                  reframe(Umsatz = sum(Kassiert)),
                by = join_by(Datum)
                ) |>
      mutate(`Umsatz pro Gast [CHF]` = (Umsatz / `Besucher`) |> round(2)),
  by = join_by(Datum)
  )|>
  select(-Ende, -Saal, -Version, -Alter)|>
  filter(!is.na(`Suisa Nummer`))|>
  rename(`Umsatz [CHF]` = Umsatz)|>
  arrange(desc(Datum))|>
  mutate(Datum_display = paste0(lubridate::day(Datum),".", lubridate::month(Datum),".", lubridate::year(Datum)),
         Anfang = paste0(lubridate::hour(Anfang),":", lubridate::minute(Anfang)|>as.character()|>formatC(format = "0", width = 2)|>str_replace(SPC,"0")))
```

```{r echo=FALSE}
df_temp|> 
  select(Datum, Datum_display, Anfang,`Suisa Nummer`, Filmtitel, Besucher, `Umsatz [CHF]`, `Umsatz pro Gast [CHF]`)|>
    DT::datatable(
    df_temp,
    options = list(columnDefs = list(
      # list(targets = 3,visible = F),
      list(targets = 1, visible = FALSE), # Hide the 'Datum' column
      list(targets = 2, orderData = 0)    # Use the 'Datum' column for sorting 'Datum_display'
    )),
    colnames = c(Datum = "Datum_display")
  )
```

```{r }
df_temp|>
  reframe(`Durchschnittlicher Umsatz pro Gast [CHF]` = sum(`Umsatz [CHF]`, na.rm = T)/sum(Besucher, na.rm = T))|>
  knitr::kable(digits = 2)
```


#### Umsatz pro Datum
```{r fig.width=10}
df_temp <- df_show |>
  left_join(
    df_Eintritt |>
      group_by(Datum) |>
      reframe(`Besucher` = sum(Anzahl))|>
      left_join(df_Kiosk |>
                  group_by(Datum) |>
                  reframe(Umsatz = sum(Kassiert)),
                by = join_by(Datum)
                ) |>
      mutate(`Durchschnittlicher Umsatz pro Gast [CHF]` = (Umsatz / `Besucher`) |> round(2)),
  by = join_by(Datum)
  )|>
  select(-Ende, -Saal, -Version, -Alter)|>
  filter(!is.na(`Suisa Nummer`))|>
  rename(`Umsatz [CHF]` = Umsatz)|>
  arrange(desc(Datum))

```


```{r fig.width=10}
df_temp|>
  ggplot(aes(Datum, `Durchschnittlicher Umsatz pro Gast [CHF]`))+
  geom_col(fill ="cyan4")+
  geom_hline(yintercept = mean(df_temp$`Durchschnittlicher Umsatz pro Gast [CHF]`), linewidth =2 , color = "darkorange2")+
  labs(title = "Umsatz pro Gast aus Kioskverkäufen",
       y = "Kumulierter Umsatz [CHF]")+
  my_template
```

#### Wochentaganalyse
```{r }
df_temp <- df_temp|>
  mutate(Datum = paste0(lubridate::day(Datum),".", lubridate::month(Datum),".", lubridate::year(Datum)),
         Anfang = paste0(lubridate::hour(Anfang),":", lubridate::minute(Anfang)|>as.character()|>formatC(format = "0", width = 2)|>str_replace(SPC,"0")))

timeRange <- paste0(seq(0,23,1),":00","-", seq(1,24,1),":00")

m <- str_split(timeRange, "-")|>
  sapply(function(range){
    hm(df_temp$Anfang) >= hm(range[1]) & hm(df_temp$Anfang) < hm(range[2])
  })
colnames(m) <- timeRange
```

```{r}
df_temp <- m|>
  as_tibble()|>
  pivot_longer(cols = everything(), names_to = "Time Range")|>
  filter(`value` == TRUE)|>
  bind_cols(df_temp)|>
  select(-value)|>
  mutate(Datum = Datum|>dmy())|>
  mutate(weekday = weekdays(Datum)|>factor(levels = c("Montag", "Dienstag", "Mittwoch", "Donnerstag", "Freitag", "Samstag", "Sonntag")))|>
  group_by(weekday, `Time Range`)|>
  reframe(d_gewinn = sum(`Durchschnittlicher Umsatz pro Gast [CHF]`) / n(),
          d_gewinn = round5Rappen(d_gewinn)
          )|> 
  mutate(`Time Range` = factor(`Time Range`, levels = timeRange[length(timeRange):1])
         )
```

```{r fig.width=10}
df_temp|>
  mutate(`Time Range` = factor(`Time Range`, levels(`Time Range`)))|>
  ggplot(aes(weekday, `Time Range`))+
  geom_point(size = 20, color = "grey30" )+
  geom_text(aes(label = d_gewinn), color = "darkorange2")+
  labs(title = "Durchschnittlicher Umsatz pro Gast",
       subtitle = "[CHF]")+
  my_template
```

### Kiosk Umsatz pro zahlender Gast
```{r }
df_temp <- df_show |>
  left_join(
    df_Eintritt |>
      filter(Zahlend)|>
      group_by(Datum) |>
      reframe(`Besucher` = sum(Anzahl))|>
      left_join(df_Kiosk |>
                  group_by(Datum) |>
                  reframe(Umsatz = sum(Kassiert)),
                by = join_by(Datum)
                ) |>
      mutate(`Umsatz pro Gast [CHF]` = (Umsatz / `Besucher`) |> round(2)),
  by = join_by(Datum)
  )|>
  arrange(desc(Datum))|>
  select(-Ende, -Saal, -Version, -Alter)|>
  filter(!is.na(`Suisa Nummer`))|>
  rename(`Umsatz [CHF]`= Umsatz)|>
  mutate(Datum_display = paste0(lubridate::day(Datum),".", lubridate::month(Datum),".", lubridate::year(Datum)),
         Anfang = paste0(lubridate::hour(Anfang),":", 
                         lubridate::minute(Anfang)|>as.character()|>formatC(format = "0", width = 2)|>str_replace(SPC,"0")
                         )
         )
```


```{r echo=FALSE}
df_temp|> 
  select(Datum, Datum_display, Anfang,`Suisa Nummer`, Filmtitel, Besucher, `Umsatz [CHF]`, `Umsatz pro Gast [CHF]`)|>
    DT::datatable(
    df_temp,
    options = list(columnDefs = list(
      # list(targets = 3,visible = F),
      list(targets = 1, visible = FALSE), # Hide the 'Datum' column
      list(targets = 2, orderData = 0)    # Use the 'Datum' column for sorting 'Datum_display'
    )),
    colnames = c(Datum = "Datum_display")
  )
```



```{r }
df_temp1 <- df_temp|>
  reframe(`Durchschnittlicher Umsatz pro Gast [CHF]` = sum(`Umsatz [CHF]`, na.rm = T) / sum(Besucher, na.rm = T)
          )

df_temp1|>
  knitr::kable(digits = 2)
```

#### Umsatz pro Tag
```{r fig.width=10}
df_temp|>
  filter(!is.na(`Umsatz [CHF]`))|>
  ggplot(aes(Datum, `Umsatz pro Gast [CHF]`))+
  geom_col(fill ="cyan4")+
  geom_hline(yintercept = df_temp1$`Durchschnittlicher Umsatz pro Gast [CHF]`, linewidth =2 , color = "darkorange2")+
  labs(title = "Umsatz pro zahlender Gast aus Kioskverkäufen",y = "Kumulierter Umsatz [CHF]")+
  my_template
```
